臺灣嘉義地方法院刑事裁定
111年度聲字第1082號
聲  請  人  臺灣嘉義地方檢察署檢察官
受  刑  人  簡長億




上列聲請人因受刑人數罪併罰有二裁判以上，聲請定其應執行之
刑（１１１年度執字第２７２８號），本院裁定如下：
    主  文
聲請駁回。
    理  由
一、聲請意旨略謂：受刑人簡長億因違反藥事法等案件，先後經
    法院判決確定如附表，應依刑法第５３條、第５１條第５款，定
    其應執行之刑，爰依刑事訴訟法第４７７條第１項聲請裁定等語
    。
二、按刑法第５０條規定：「裁判確定前犯數罪者，併合處罰之。
    但有下列情形之一者，不在此限：一、得易科罰金之罪與不
    得易科罰金之罪。二、得易科罰金之罪與不得易服社會勞動
    之罪。三、得易服社會勞動之罪與不得易科罰金之罪。四、
    得易服社會勞動之罪與不得易服社會勞動之罪」、「前項但
    書情形，受刑人請求檢察官聲請定應執行刑者，依第５１條規
    定定之」。據此，關於得易科罰金或得易服社會勞動之罪，
    是否與不得易科罰金或不得易服社會勞動之罪合併定應執行
    刑，現行法賦予受刑人有選擇之權。倘檢察官未經受刑人之
    請求，逕聲請法院就受刑人所犯得易科罰金或得易服社會勞
    動之罪，與不得易科罰金或不得易服社會勞動之罪合併定其
    應執行刑者，所為聲請即非適法。
三、經查：
（一）本件受刑人簡長億因犯如附表編號１至５所示５罪，先後經
      本院以如附表編號１至５所示之判決分別判處如各該編號所
      示之有期徒刑及定其應執行刑，而其中如附表編號１至３所
      示之罪所處之有期徒刑，嗣經本院以１１１年度聲字第５９０號
      裁定定應執行有期徒刑７月，均告確定在案，有上開案件
      判決書、裁定書及臺灣高等法院被告前案紀錄表各１份附
      卷可稽。
（二）又本件受刑人所犯如附表編號１所示１罪為得易科罰金之罪
      、所犯如附表編號２至５所示４罪均為不得易科罰金之罪，
      依上開說明，須經受刑人之請求，檢察官始得向法院聲請
      合併定其應執行刑，惟檢察官聲請書所檢附之「臺灣嘉義
      地方檢察署定刑聲請書」中，受刑人就所詢是否要就如附
      表編號１至５所示５罪聲請定應執行刑乙事，並未勾選「我
      請求定刑」，反係於「我不要聲請定刑」字樣後方之「簽
      名並按指印」欄處親自簽名並按捺指印，顯未請求檢察官
      就如附表編號１至５所示５罪聲請合併定其應執行刑，是檢
      察官既未經受刑人之請求，即逕自提起本件聲請，於法自
      有未合，應予駁回。
（三）至如附表編號２至５所示４罪，固均為不得易科罰金且係得
      以易服社會勞動之罪，惟因如附表編號２至３所示２罪，前
      已與如附表編號１所示之罪，經本院以上開裁定定應執行
      刑有期徒刑７月確定，依一事不再理原則，自不得與如附
      表編號１所示之罪拆開，再與如附表編號４至５所示２罪合併
      定應執行刑（最高法院 １１０年度台抗大字第４８９號刑事裁
      定意旨參照）。
四、依刑事訴訟法第２２０條，裁定如主文。　　
中　　華　　民　　國　　111 　年　　12　　月　　19　　日
                  刑事第九庭    法　官　簡仲頤
上列正本證明與原本無異。
如不服本裁定，應於裁定送達後5日內向本院提出抗告狀（應附
繕本）。　　　　　　　　　
中　　華　　民　　國　　111 　年　　12　　月　　19　　日
                                書記官　吳明蓉
附表：受刑人簡長億定應執行刑案件一覽表
編          號  １ ２ ３ ４ ５ 罪          名  施用第二級毒品罪 轉讓禁藥罪 轉讓禁藥罪 轉讓禁藥罪 轉讓禁藥罪 宣    告    刑  有期徒刑２月，如易科罰金，以新臺幣１０００元折算１日 有期徒刑４月 有期徒刑４月 有期徒刑４月 有期徒刑４月 犯  罪  日  期  １１０年５月１日  １１０年２月間至同年５月３日前之某日 １１０年２月間至同年５月３日前之某日 １０９年１２月１３日 １１０年２月１日 偵查(自訴)機關年 度 及 案 號  臺灣嘉義地方檢察署１１０年度毒偵字第８４３號 臺灣嘉義地方檢察署１１１年度偵字第５２號 臺灣嘉義地方檢察署１１１年度偵字第５２號 臺灣嘉義地方檢察署１１１年度偵字第１０６３１號 臺灣嘉義地方檢察署１１１年度偵字第１０６３１號 最  後   事實審 法    院 臺灣嘉義地方法院 臺灣嘉義地方法院 臺灣嘉義地方法院 臺灣嘉義地方法院 臺灣嘉義地方法院  案    號 １１０年度嘉簡字第６６２號 １１１年度嘉簡字第２３１號 １１１年度嘉簡字第２３１號 １１１年度嘉簡字第７２８號 １１１年度嘉簡字第７２８號  判決日期 １１０年８月２日 １１１年３月１５日 １１１年３月１５日 １１１年７月２６日 １１１年７月２６日 確  定    判  決 法    院 臺灣嘉義地方法院 臺灣嘉義地方法院 臺灣嘉義地方法院 臺灣嘉義地方法院 臺灣嘉義地方法院  案    號 １１０年度嘉簡字第６６２號 １１１年度嘉簡字第２３１號 １１１年度嘉簡字第２３１號 １１１年度嘉簡字第７２８號 １１１年度嘉簡字第７２８號  判決確定日    期 １１０年９月２３日 １１１年４月１１日 １１１年４月１１日 １１１年８月２２日 １１１年８月２２日 是否為得易科罰金之案件  是 否 否 否 否 是否為得易服社會勞動之案件  是 是 是 是 是 備          註  臺灣嘉義地方檢察署１１０年度執字第２９２６號 編號２至３所示２罪，經原判決定應執行有期徒刑６月確定（臺灣嘉義地方檢察署１１１年度執字第１２４２號）  編號４至５所示２罪，經原判決定應執行有期徒刑６月確定（臺灣嘉義地方檢察署１１１年度執字第２７２８號）    編號１至３所示３罪，嗣經本院以１１１年度聲字第５９０號裁定定應執行有期徒刑７月確定（臺灣嘉義地方檢察署１１１年度執更字第６３３號）